【裁判字號】    96,上訴,5004
【裁判日期】    970131
【裁判案由】    違反槍砲彈藥刀械管制條例等
【裁判全文】
臺灣高等法院刑事判決                96年度上訴字第5004號
上  訴  人
即  被  告  乙○○
                      弄21號(現於台灣桃園監獄另案執行)
指定辯護人  本院公設辯護人甲○○
上列上訴人因違反槍砲彈藥刀械管制條例等案件，不服臺灣桃園
地方法院95年度訴字第1540號，中華民國96年8月23日第一審判
決（起訴案號：臺灣桃園地方法院檢察署95年度偵字第5787號）
，提起上訴，本院判決如下：
    主  文
原判決關於乙○○部分撤銷。
乙○○共同未經許可，持有可發射子彈具有殺傷力之改造手槍，
累犯，處有期徒刑年肆月，併科罰金新台幣伍萬元，罰金如易
服勞役，以新台幣壹仟元折算壹日。扣案如附表一、附表二編號
1 、附表三所示之物，均沒收。
    事  實
一、乙○○前曾於民國 (下同)91 年間因偽造文書案件，經臺灣
    桃園地方法院以91年度訴字第1208號判決判處有期徒刑6 月
    確定；於92年間又因竊盜案件，經台灣台中地方法院以92
    年度易字第80號判決判處有期徒刑1年確定；上開2罪經台灣
    台中地方法院以92年度聲字第2594號裁定定應執行有期徒刑
    1年5月確定，於92年7月23日入監執行，於93年11月4日縮短
    刑期假釋出監，於93年11月22日縮刑期滿，假釋未經撤銷，
    未執行之刑以已執行論而執行完畢（構成累犯）。
二、緣王玉鳳前與陳怡玲有債務糾紛，而欲向陳怡玲索回前已給
    付之利息，乃委請乙○○處理該債務，乙○○則另邀同黃輝
    耀共同前往，94年12月5日晚間6時許，王玉鳳向陳怡玲佯稱
    欲清償欠款為由，而與陳怡伶相約至桃園縣大園鄉五權村加
    油站前，乙○○、王玉鳳先行前往該處等候，黃輝耀則另駕
    駛車號CZ-3457號自用小客車前往該處與乙○○、王玉鳳會
    合，約半小時後，陳怡玲及其友人潘聖璇依約前往該處，乙
    ○○、黃輝耀即叫陳怡玲、潘聖璇上車乘坐於該車後座，黃
    輝耀亦乘坐於後座陳怡玲旁，王玉鳳則乘坐在副駕駛座，乙
    ○○負責開車。
三、乙○○、王玉鳳、黃輝耀竟共同基於脅迫他人行無義務之事
    之犯意聯絡，乙○○隨即取出自備原空白扣案如附表三之本
    票2紙及借據1紙要求陳怡玲簽署，而王玉鳳、黃輝耀、乙○
    ○見潘聖璇亦同在該車上，並要求潘聖璇於該借據保證人欄
    簽名，但遭陳怡玲、潘聖璇拒絕，乙○○乃提高音量喝令陳
    怡玲、潘聖璇簽署，使陳怡玲、潘聖璇因擔憂若不聽從恐受
    不利，而心生畏懼，以逼使陳怡玲分別於上開本票簽名並填
    載身分證字號、住址（未填載票面金額、發票日而未完成簽
    發票據之行為）及在該借據上債務人欄簽名，潘聖璇亦於該
    借據保證人欄簽名，其後將該本票、借據交付與乙○○。乙
    ○○取得本票、借據後，乃質問陳怡玲「家裡有沒有錢？」
    ，經陳怡玲表示要去桃園縣平鎮市○○路○段22號2樓之3找
    其表姊饒文華，黃輝耀乃提議先前往拿取其藏放在桃園縣大
    園鄉溪海國小附近某夜市附近草叢內之如附表一、二所示之
    改造手槍1支、土造子彈6顆備用，經乙○○、王玉鳳同意後
    ，乙○○乃駕駛上開車輛搭載王玉鳳、黃輝耀、陳怡玲、潘
    聖璇等人前往上開地點，由黃輝耀單獨下車拿取如附表一、
    二所示之改造手槍1支、土造子彈6顆並放置在未扣案之黑色
    袋子內。待黃輝耀返回車上，乙○○乃起意與黃輝耀、王玉
    鳳基於未經許可持有可發射子彈具有殺傷力之改造手槍、子
    彈之犯意聯絡，共同持有如附表一、二所示之改造手槍1 支
    、土造子彈6顆，乙○○即開車搭載上開人前往桃園縣平鎮
    市○○路○段22號2樓之3，途中黃輝耀乃打開該黑色袋子，
    讓陳怡玲、潘聖璇察知其確持有槍彈，乙○○並對黃輝耀稱
    「開一槍試試」等語，黃輝耀乃拉動槍機發出聲響，使陳怡
    玲更擔憂本身安危，而心生畏懼。
四、嗣於94年12月5日晚間8時許，乙○○、黃輝耀、王玉鳳 (黃
    輝耀、王玉鳳部分業經原審判決確定)及陳怡玲、潘聖璇抵
    達上開饒文華住處，經饒文華之夫及其友人，共同合力將乙
    ○○、黃輝耀2人壓制在地，並報警查獲，經警扣得如附表
    一、二所示之改造手槍1支、土造子彈6顆，乙○○所有供上
    開犯行所用如附表三所示之物，及與本案無關如附表四所示
    之物。
五、案經桃園縣政府平鎮分局報請台灣桃園地方法院檢察署檢察
    官偵查起訴。
    理  由
甲、證據能力部分
一、證人陳怡玲於警詢時之陳述部分：按被告以外之人於審判外
    之言詞或書面陳述，除法律有規定者外，不得作為證據，刑
    事訴訟法第159 條第1 項定有明文。查證人陳怡玲於警詢時
    所為之陳述，經核不符合刑事訴訟法第159 條之2 、第159
    條之3 、第159 條之5 等規定，應無證據能力。
二、證人潘聖璇於檢察官訊問時之證述部分：按被告以外之人於
    偵查中向檢察官所為之陳述，除顯有不可信之情況者外，得
    為證據，刑事訴訟法第159 條之1 第2 項定有明文。查證人
    於檢察官訊問時所為之證述，查無顯不可信之情況，依前開
    規定，得為證據，且經具結以擔保其證詞之真實性及憑信性
    ，且於本院審理時，被告等及辯護人均不爭執其證據能力，
    是其於檢察官訊問時所為之證述，自具有證據能力。
三、證人陳怡玲於檢察官訊問時之陳述部分：按證人、鑑定人依
    法應具結而未具結者，其證言或鑑定意見不得作為證據，刑
    事訴訟法第158 條之3 規定。查證人陳怡玲於檢察訊問時所
    為之陳述，對被告王玉鳳、黃輝耀、乙○○而言，本質上係
    屬證人，檢察官均未命其具結，是其陳述自無證據能力。
乙、實體部分
一、訊據上訴人即被告乙○○坦承於上揭時、地在上開車輛上有
    要求陳怡玲簽署上開本票（僅在本票簽名並填載身分證字號
    、住址）、借據，並要潘聖璇在借據保證人欄簽名，而於前
    往陳怡玲表姊即饒文華住處前，先至桃園縣大園鄉溪海國小
    附近某夜市，由黃輝耀拿取上開槍、彈，並讓陳怡玲、潘聖
    璇察知其確持有槍、彈，嗣於饒文華住處為警查獲之事實不
    諱，核與原審共同被告黃輝耀、王玉鳳所供情節相符。
二、被告雖辯稱：伊沒有叫黃輝耀開1槍云云。經查：
（一）查本件係王玉鳳前與陳怡玲有債務糾紛，而欲向陳怡玲索
      回前已給付之利息，乃委請被告乙○○處理該債務，被告
      乙○○則另邀同黃輝耀共同前往，業據被告王玉鳳及黃輝
      耀、乙○○供承不諱。
（二）又陳怡玲分別於扣案本票簽名並填載身分證字號、住址及
      在扣案借據上債務人欄簽名，潘聖璇亦於扣案借據保證人
      欄簽名，業據證人陳怡玲於原審審理時證述明確，復有扣
      案如附表三所示之本票2紙、借據1紙可稽，且為被告所是
      認。又證人陳怡玲簽署上開本票、借據及證人潘聖璇亦在
      該借據保證人欄簽名之緣由，證人陳怡玲於本院審理時證
      稱：在車上時，開車的人（指乙○○）拿本票及借據要伊
      簽，一開始伊不簽，後來開車的人（指乙○○）講話比較
      大聲，伊就簽了；因為對方講話比較大聲，伊會有點怕，
      所以就簽本票、借據給對方；借據上伊同事潘聖璇也有簽
      名，其擔任保證人；是開車的人（指乙○○）叫潘聖璇在
      保證人上簽名，一開始潘聖璇不簽，後來伊叫潘聖璇先簽
      ，因為還是要簽，潘聖璇只有簽借據，沒有簽本票；乙○
      ○叫伊簽本票就是講話比較大聲，當時伊會害怕，本票是
      乙○○拿給伊的，簽完後伊交給乙○○，借據也一樣等語
      （見原審96年2月6日審判筆錄第4、6、7、10、11頁；原
      審96年5月8日審判筆錄第21、22頁）等語。是證人陳怡玲
      簽署扣案本票、借據，及證人潘聖璇在扣案借據保證人欄
      簽名，乃因被告乙○○乃提高音量喝令證人陳怡伶、潘聖
      璇簽署，且依當時情形，證人陳怡玲、潘聖璇均係女子，
      對方則有被告王玉鳳外，尚有被告黃輝耀、乙○○2名男
      性，況身處對方操控之車內，所受心理壓力可想而知，且
      證人陳怡玲於本院審理時迭稱：當時伊會害怕等語，堪認
      證人陳怡玲、潘聖璇確在被告等脅迫下而簽署。至證人潘
      聖璇於原審審理時一度證稱：乙○○沒有要求伊在借據上
      簽名云云（見原審96年5月8日審判筆錄第16頁），惟查扣
      案如附表三編號3之借據上確有證人潘聖璇於保證人欄簽
      名，是證人潘聖璇此部分證詞，應係記憶錯誤，尚非可採
      。
（三）至被告乙○○及王玉鳳、黃輝耀前往饒文華住處之目的，
      據被告乙○○於原審供稱：因陳怡玲說要去其姊姊（指饒
      文華）那邊去處理等語（見原審96年5月8日審判筆錄第4
      頁）；證人王玉鳳亦證稱：陳怡玲說其要去那裡拿錢（見
      原審96年5月8日審判筆錄第14頁）；證人陳怡玲證稱：對
      方問伊家裡有沒有錢，伊說要去找伊姊姊（指饒文華），
      對方就載伊去伊姊姊家，目的是要拿錢等語（見原審96
      年2月6日審判筆錄第6頁）；證人潘聖璇證稱：是乙○○
      要陳怡玲當天就要拿錢出來等語（見原審96年5月8日審判
      筆錄第18頁），是被告乙○○及王玉鳳、黃輝耀前往饒文
      華住處之目的，確係欲至饒文華住處取款。
（四）被告王玉鳳、黃輝耀、乙○○前往饒文華住處前，先前往
      桃園縣大園鄉溪海國小附近某夜市附近拿取黃輝耀藏放在
      該處草叢內之如附表一、二所示之改造手槍1 支、土造子
      彈6顆之緣由，業據證人黃輝耀於原審審理時證稱：因為
      乙○○說對方在中壢，不知道會發生什麼事，乙○○知道
      伊有槍，是伊向乙○○提議要拿槍去的，乙○○也知道後
      來伊有去大園拿槍，而是王玉鳳叫乙○○處理這件事情，
      當時伊在車上向乙○○提議要去拿槍的事情的時候，王玉
      鳳也有聽見，之後伊有去溪海國小附近的夜市取槍，其他
      人在車上等伊，後來伊有把黑色袋子拿到車上，並且打開
      槍袋，伊打開槍袋時，被害人陳怡玲有看到槍枝，乙○○
      說開一發，但是伊並沒有開；伊去到溪海國小那邊，每個
      人都知道伊要去拿槍，當時因為說要去被害人姊姊（指饒
      文華）那邊處理事情，可能會有很多人，伊才提議要去拿
      槍，王玉鳳、乙○○都有聽到，也沒有叫伊不要拿槍，伊
      有很明確讓王玉鳳、乙○○知道伊要去拿槍等語（見原審
      96年8月9日審判筆錄第3至5頁），且被告乙○○於原審審
      理時亦供承：黃輝耀有告訴伊要去溪海國小附近取槍等語
      （見原審96年8月9日審判筆錄第15頁），是本件因被告乙
      ○○質問陳怡玲「家裡有沒有錢？」，經陳怡玲表示要去
      桃園縣平鎮市○○路○段22號2樓之3找其表姊饒文華，始
      由被告黃輝耀提議先前往拿取其藏放在桃園縣大園鄉溪海
      國小附近某夜市附近草叢內之如附表一、二所示之改造手
      槍1支、土造子彈6顆備用。
（五）至被告雖以前詞置辯，惟證人陳怡玲於原審審理時，證稱
      ：伊簽完本票及借據後，對方就開始開車，印象中是到大
      園那邊，在伊左側的男子（指黃輝耀）下車，約5到10分
      鐘後，黃輝耀就上車。黃輝耀上車以後，開車的那個男性
      （指乙○○）就跟黃輝耀說「用來試試看」，接著伊就看
      到黃輝耀拿出1把槍等語（見原審96年2月6日審判筆錄第5
      頁）；證人潘聖璇證稱：是在黃輝耀下車又返回車上時才
      看到黃輝耀持槍，乙○○有叫黃輝耀開1槍試看看等語（
      見原審96年5月8日審判筆錄第18頁）。證人黃輝耀亦證稱
      ：伊有去溪海國小附近的夜市取槍，其他人在車上等伊，
      後來伊有把黑色袋子拿到車上，並且打開槍袋，伊打開槍
      袋時，被害人陳怡玲有看到槍枝，乙○○說開1發，但是
      伊並沒有開等語（見原審96年8月9日審判筆錄第4頁）。
      證人陳怡玲、潘聖璇、黃輝耀上開證述情節既互核相符，
      顯見被告乙○○所辯，不足採信。
三、本件事證已臻明確，被告犯行洵堪認定，應予依法論科。
四、新舊法之適用：
（一）刑法及刑法施行法部分條文業經修正公布，並均於95年7
      月1 日施行。按修正後刑法第2 條第1 項之規定：「行為
      後法律有變更者，適用行為時之法律。但行為後之法律有
      利於行為人者，適用最有利於行為人之法律」，係規範行
      為後法律變更所生新舊法比較適用之準據法，於新法施行
      後，應適用新法第2 條第1 項之規定，為「從舊從輕」之
      比較；比較時應就罪刑有關之共犯、未遂犯、想像競合犯
      、牽連犯、連續犯、結合犯，以及累犯加重、自首減輕暨
      其他法定加減原因（如身分加減）與加減例等一切情形，
      綜其全部罪刑之結果而為比較（最高法院95年度第8 次刑
      事庭會議決議參照）。而95年7 月1 日修正公布施行之刑
      法第2 條第1 項規定，行為後法律有變更者，適用行為時
      之法律。但行為後之法律有利於行為人者，適用最有利於
      行為人之法律，係採從舊從輕之原則。而所謂「法律有變
      更」，係指足以影響行為之可罰性範圍及其法律效果之法
      律修正而言，易科罰金之折算標準、易服勞役之折算標準
      及期限涉及裁量權之行使，係屬科刑規範事項，其折算標
      準於裁判時並應於主文內諭知，與一般純屬執行之程序有
      別，是如新舊法對易科罰金之折算標準、易服勞役之折算
      標準及期限各有不同時，自應依上開規定，比較適用最有
      利於行為人之法律。而比較時應就罪刑有關之共犯、未遂
      犯、連續犯、牽連犯、結合犯、以及累犯加重、自首減輕
      、暨其他法定加減原因、與加減例等一切情形，綜其全部
      之結果，而為比較，再適用有利於行為人之法律處斷，且
      應就罪刑有關之一切情形，比較其全部之結果，而為整個
      之適用，不能割裂而分別適用有利益之條文，最高法院24
      年上字第4634號、27年上字第2615號判例固足參照，但此
      之所謂不能割裂適用，係指與罪刑有關之本刑而言，不包
      括易刑處分，事關刑罰執行之易刑處分仍應分別適用最有
      利於行為人之法律。易言之，倘所處之主刑同時有徒刑、
      拘役易科罰金、罰金易服勞役之情形時，關於易科罰金、
      易服勞役部分應分別為新舊法有利不利之比較（最高法院
      96年度台非字第58號判決意旨參照）。又現行刑法第2 條
      第1 項明文規定：「行為後法律有變更者，適用行為時之
      法律。但行為後之法律有利於行為人者，適用最有利於行
      為人之法律。」惟此「法律變更」與法律修正之概念有別
      ；所謂法律變更應係指因法律修正而「刑罰」有實質之更
      異而言（如修正後新舊法法定本刑輕重變更），始有依上
      開規定為準據法而比較適用新法或舊法之問題（最高法院
      96年度台上字第1601號判決意旨參照）。惟刑法條文雖經
      修正，但若僅屬單純之文字修飾，或將實務見解或法理明
      文化，而不涉及刑罰之輕重、構成要件之變更，或其他有
      利、不利於行為人之情形者，即無庸依刑法第2 條第1 項
      之規定比較新舊法，而應依一般法律適用原則，適用「裁
      判時法」處斷（最高法院95年度第21次刑事庭會議決議、
      96年度台上字第941 號判決意旨參照）。
（二）本件被告行為後，關於刑法第304條第1項之罪，其法定罰
      金刑最低度部分，由修正前刑法第33條第5款規定為銀元1
      元以上，依罰金罰鍰提高標準條例第1條前段提高為10 倍
      （提高後折算為新台幣30元），修正後刑法第33條第5款
      則修正為新台幣1千元以上，以百元計算。經比較前述新
      、舊法結果，修正後規定並未較有利於行為人，則應依修
      正後刑法第2條第1項前段規定，適用行為時之法律。
（三）被告行為後，刑法第55條牽連犯之規定業已刪除，此刪除
      雖非犯罪構成要件之變更，但顯已影響行為人刑罰之法律
      效果，自屬法律有變更。經比較前述新、舊法結果，修正
      後規定並未較有利於行為人，則應依修正後刑法第2條第1
      項前段規定，適用行為時之法律。
（四）被告行為後，刑法第42條易服勞役之規定亦有修正，修正
      前刑法第42條第1項、第2項、第3項規定：「罰金應於裁
      判確定後兩個月內完納，期滿而不完納者，強制執行，其
      無力完納者，易服勞役；易服勞役以1元以上3元以下，折
      算1日，但勞役期限不得逾6個月；罰金總額折算逾6個月
      之日數者，以罰金總額與6個月之日數比例折算。」又罰
      金罰鍰提高標準條例亦於95年4月28日修正，並於同年7
      月1日施行，而將修正前罰金罰鍰提高標準條例第2條規定
      「依刑法第41條易科罰金或第42條第2項易服勞役者，均
      就其原定數額提高為100倍折算1日；法律所定罰金罰鍰數
      額未依本條例提高倍數，或其處罰法律無罰金刑之規定者
      ，亦同。」之規定刪除；修正後刑法第42條第1項、第3項
      、第5項規定：「罰金應於裁判確定後2個月內完納，期滿
      而不完納者，強制執行，其無力完納者，易服勞役。但依
      其經濟或信用狀況，不能於2個月內完納者，得許期滿後1
      年內分期繳納。遲延1期不繳或未繳足者，其餘未完納之
      罰金，強制執行或易服勞役；易服勞役以新台幣1,000元
      、2,000元或3,000元折算1日。但勞役期限不得逾1年；罰
      金總額折算逾1年之日數者，以罰金總額與1年之日數比例
      折算。」此項修正屬科刑規範事項之變更，其折算標準為
      裁判時所應諭知，亦屬法律變更。經比較前述新、舊法結
      果，本件修正後規定較有利於行為人，則應依修正後刑法
      第2條第1項規定，適用修正後之法律。
（五）刑法第304 條第1 項之罪，其法定拘役刑最高度部分（即
      刑法第33條第4 款），對被告3 人無有利、不利情形，應
      適用裁判時之法律。
（六）被告行為後，刑法第28條共同正犯之規定雖有修正，修正
      前刑法第28條規定：「2人以上共同實施犯罪之行為者，
      皆為正犯」，修正後改為「2人以上共同實行犯罪之行為
      者，皆為正犯」，不論依修正前後刑法第28條之規定，被
      告之行為均構成正犯，就此而言並無有利或不利之情形，
      自應適用裁判時之法律。
（七）被告行為後，刑法第55條關於想像競合犯之規定，亦有修
      正，修正後增設但書規定「但不得科以較輕罪名所定最輕
      本刑以下之刑」，係科刑之限制，為法理之明文化，非屬
      法律之變更問題，應適用裁判時法（最高法院95年度第21
      次刑事庭會議決議參照）。
（八）被告行為後，刑法第47條累犯規定雖有修正，被告黃輝耀
      、乙○○不論依修正前或修正後之規定，均構成累犯，並
      無有利或不利之情形，應適用裁判時法（最高法院96 年
      度台上字第1415、3781號判決意旨參照）。
（九）至於沒收之規定，刑法第38條第2項、第3項，係將「犯人
      」修正為「犯罪行為人」，僅為純文字修正，無新舊法比
      較適用之問題，亦應依一般法律適用原則，適用裁判時法
      。
五、論罪科刑：
（一）核被告乙○○與王玉鳳、黃輝耀逼使被害人陳怡伶分別於
      上開本票簽名並填載身分證字號、住址及在上開借據上債
      務人欄簽名，並迫使被害人潘聖璇亦於該借據保證人欄簽
      名，並搭載被害人陳怡玲至饒文華住處取款，途中先前往
      拿取手槍、子彈所為，係犯刑法第304條第1項之強制罪、
      槍砲彈藥刀械管制條例第8條第4項之未經許可，持有可發
      射子彈具有殺傷力之手槍罪及同法第12 條第4項之未經許
      可持有子彈罪。又所謂持有，並非必需親自持有，如以共
      同犯罪之意思，事先有犯意之合謀，而由其中一部分人實
      施犯罪行為，即有共同犯罪之存在（最高法院79年度台非
      264號判決參照）。被告乙○○與王玉鳳、黃輝耀，就此
      部分，均有犯意之聯絡及行為之分擔，皆為共同正犯。被
      告上開以一個持有行為，同時觸犯槍砲彈藥刀械管制條例
      第8條第4項之未經許可，持有可發射子彈具殺傷力之手槍
      罪及同條例第12條第4項之未經許可，持有子彈罪，係想
      像競合犯，應依刑法第55條前段規定，從較重之未經許可
      ，持有可發射子彈具殺傷力之手槍罪。關於被告持有槍彈
      部分，檢察官雖未起訴，惟因與起訴部分有裁判上一罪關
      係，本院自得併予審理。又被告乙○○與王玉鳳、黃輝耀
      同時同地以脅迫使被害人陳怡玲、潘聖璇行無義務之事，
      亦係想像競合犯，應依刑法第55條前段規定，從一重處斷
      。被告乙○○所犯非法持有手槍罪與強制罪間，有方法與
      結結果之牽連關係依修正前刑法第55條後段規定，應從較
      重之非法持有手槍罪處斷。
（二）雖公訴人於原審審理時更正起訴法條認被告係犯刑法第30
      2條第1項妨害自由罪（見原審96年8月9日審判筆錄第16頁
      ）。按刑法第302條第1項之罪所稱之非法方法，已包括強
      暴、脅迫或恐嚇等一切不法手段在內，且該罪既係以私行
      拘禁為其非法剝奪人行動自由之例示，在性質上自須被害
      人行動自由被剝奪已持續相當之時間，始足當之。本件被
      告係欲向被害人陳怡玲索回被告王玉鳳前已給付之利息，
      經被害人陳怡玲表示欲至饒文華住處拿錢，被告方載同被
      害人陳怡玲、潘聖璇至饒文華住處，雖其行動自由遭受短
      瞬影響，但並無持續相當時間遭受剝奪者，自與刑法第
      302條第1項之構成要件有間，是公訴人認被告涉犯刑法第
      302條第1項之罪，尚有未洽。另本件公訴人起訴認被告係
      犯刑法第346條第1項恐嚇取財罪，惟本件被告既係欲向被
      害人陳怡玲索回被告王玉鳳前已給付之利息，主觀上已難
      認有不法之意圖，又本票雖係有價證券，被告雖迫被害人
      陳怡玲於上開本票簽名並填載身分證字號、住址，但被害
      人陳怡玲並未填載票面金額、發票日，而未完成簽發票據
      ，尚非屬有價證券，而無經濟價值（至嗣後被告乙○○自
      行填載票面金額，乃另一問題），是公訴人此部分認定，
      尚有未洽，惟公訴人於原審審理時業已更正起訴法條，本
      院自無庸變更法條。
（三）被告乙○○前曾於91年間因偽造文書案件，經原審以91
      年度訴字第1208號判決判處有期徒刑6月確定；於92年間
      又因竊盜案件，經台灣台中地方法院以92年度易字第80
      號判決判處有期徒刑1年確定；上開2罪經台灣台中地方法
      院以92年度聲字第2594號裁定定應執行有期徒刑1年5月確
      定，於92年7月23日入監執行，於93年11月4日縮短刑期假
      釋出監，於93年11月22日縮刑期滿，假釋未經撤銷，未執
      行之刑以已執行論而執行完畢，此有台灣高等法院被告前
      案紀錄表與台灣桃園地方法院檢察署刑案資料查註紀錄表
      各1份存卷可按，其於5年以內各再犯本件有期徒刑以上之
      罪，為累犯，應均依修正後刑法第47條第1項之規定加重
      其刑。
（四）原判決予以論科，固非無見。惟查關於被告持有槍彈部分
      ，檢察官未予起訴，原審如何得併予審理，未予明，尚
      有未洽。被告提起上訴，否認犯罪，固無理由，第原判決
      既有可議，自屬無可維持，應予撤銷改判。爰審酌被告僅
      因王玉鳳與被害人陳怡玲間之債務糾紛，而為本件犯行，
      危害被害人之安全，犯罪之動機、目的、情節、犯罪後態
      度等一切情狀，量處有期徒刑年肆月，併科罰金新台幣
      伍萬元，並依修正後之刑法諭知併科罰金易服勞役之折算
      標準。扣案如附表一、如附表二編號1所示之物，屬違禁
      物，應依修正後刑法第38條第1項第1款之規定，宣告沒收
      。扣案如附表三所示之物，係被告乙○○所有供本件犯罪
      所用，應依修正後刑法第38條第1項第2款之規定宣告沒收
      。又扣案如附表二編號2所示之物，原雖亦可擊發具殺傷
      力而屬違禁物，然業於鑑定時試射而喪失子彈之作用與性
      質，已非違禁物，不宣告沒收。另扣案如附表四所示之物
      ，無證據證明與本件有關，不宣告沒收。
據上論斷，應依刑事訴訟法第369條第1項前段、第364條、第299
條第1項前段、槍砲彈藥刀械管制條例第8條第4項、第12條第4項
、刑法第2條第1項、第11條前段、第28條、第304條第1項、第55
條前段、第47條第1項、第42條第3項、第38條第1項第1款、第2
款，修正前刑法第55條後段、修正前罰金罰鍰提高標準條例第1
條，判決如主文。
本案經檢察官賴俊雄到庭執行職務。
中    華    民    國    97    年    1    月    31    日
                  刑事第十六庭審判長法  官  葉騰瑞
                                    法  官  莊明彰
                                    法  官  吳鴻章
以上正本證明與原本無異。
如不服本判決，應於收受送達後10日內向本院提出上訴書狀，其
未敘述上訴之理由者並得於提起上訴後10日內向本院補提理由書
（均須按他造當事人之人數附繕本）。
                                    書記官  魏淑娟
中    華    民    國    97    年    1     月    31    日
附錄：本案論罪科刑法條全文
槍砲彈藥刀械管制條例第8條
未經許可，製造、販賣或運輸鋼筆槍、瓦斯槍、麻醉槍、獵槍、
空氣槍或第4條第1項第1款所定其他可發射金屬或子彈具有殺傷
力之各式槍砲者，處無期徒刑或5年以上有期徒刑，併科新臺幣1
千萬元以下罰金。
未經許可，轉讓、出租或出借前項所列槍枝者，處 5 年以上有期
徒刑，併科新臺幣 1 千萬元以下罰金。
意圖供自己或他人犯罪之用，而犯前二項之罪者，處無期徒刑或
 7 年以上有期徒刑，併科新臺幣 1 千萬元以下罰金。
未經許可，持有、寄藏或意圖販賣而陳列第 1 項所列槍枝者，處
 3年以上10年以下有期徒刑，併科新臺幣700萬元以下罰金。
第 1 項至第 3 項之未遂犯罰之。
槍砲彈藥刀械管制條例第12條
未經許可，製造、販賣或運輸子彈者，處 1 年以上 7 年以下有
期徒刑，併科新台幣 500 萬元以下罰金。
未經許可，轉讓、出租或出借子彈者，處 6 月以上 5 年以下有
期徒刑，併科新台幣 300 萬元以下罰金。
意圖供自己或他人犯罪之用，而犯前二項之罪者，處 3 年以上
10 年以下有期徒刑，併科新台幣 700 萬元以下罰金。
未經許可，持有、寄藏或意圖販賣而陳列子彈者，處 5 年以下有
期徒刑，併科新台幣 300 萬元以下罰金。
第1項至第3項之未遂犯罰之。
中華民國刑法第304條
（強制罪）
以強暴、脅迫使人行無義務之事或妨害人行使權利者，處3年以
下有期徒刑、拘役或 3 百元以下罰金。
前項之未遂犯罰之。
附表一
┌───┬──────────────┬──┬────┐
│編  號│  扣    案     物     品    │數量│備    註│
├───┼──────────────┼──┼────┤
│  1   │改造手槍，由仿WALTHER 廠PPK/│1 支│        │
│      │S 型半自動手槍製造之槍枝換裝│    │        │
│      │土造金屬槍管而成（槍枝管制編│    │        │
│      │號0000000000，含彈匣1 個）  │    │        │
└───┴──────────────┴──┴────┘
附表二
┌───┬──────────────┬──┬────┐
│編  號│  扣    案     物     品    │數量│備    註│
├───┼──────────────┼──┼────┤
│  1   │土造子彈，具直徑約7.8MM 金屬│4 顆│        │
│      │彈頭                        │    │        │
├───┼──────────────┼──┼────┤
│  2   │同上                        │2 顆│已試射  │
│      │                            │    │        │
└───┴──────────────┴──┴────┘
附表三
┌───┬──────────────┬──┬────┐
│編  號│  扣    案     物     品    │數量│備    註│
├───┼──────────────┼──┼────┤
│  1   │本票（發票人：陳怡玲、發票日│1 張│該本票僅│
│      │：94年12月5 日、到期日：94年│    │發票人欄│
│      │10月5 日、面額3 萬元、票號：│    │係由陳怡│
│      │0000000）                   │    │玲簽名並│
│      │                            │    │填載身分│
│      │                            │    │證字號及│
│      │                            │    │地址    │
├───┼──────────────┼──┼────┤
│  2   │本票（發票人：陳怡玲、發票日│1 張│同    上│
│      │：94年12月5 日、到期日：94年│    │        │
│      │10月5 日、面額3 萬元、票號：│    │        │
│      │0000000）                   │    │        │
├───┼──────────────┼──┼────┤
│  3   │借據（債務人：陳怡玲；債權人│1 張│        │
│      │：乙○○；見證人：黃輝耀；保│    │        │
│      │證人：潘聖璇）              │    │        │
└───┴──────────────┴──┴────┘
附表四；
┌───┬──────────────┬──┬────┐
│編  號│  扣    案     物     品    │數量│備    註│
├───┼──────────────┼──┼────┤
│  1   │借據（債務人：王小明）      │1 張│與本案無│
│      │                            │    │關      │
└───┴──────────────┴──┴────┘


司法院資訊處製作；財團法人民間司法改革基金會備份。
